臺灣桃園地方法院刑事判決
111年度審交易字第279號
公  訴  人  臺灣桃園地方檢察署檢察官 
被      告  陳明正





上列被告因公共危險案件，經檢察官提起公訴（111年度偵字第5
233號），被告於本院準備程序中，就被訴事實為有罪之陳述，
經本院告知簡式審判程序意旨，並聽取當事人之意見後，裁定改
依簡式審判程序審理，本院判決如下：
    主  文
陳明正駕駛動力交通工具，吐氣所含酒精濃度達每公升零點二五
毫克以上，處有期徒刑陸月，如易科罰金，以新臺幣壹仟元折算
壹日。
    事實及理由
一、本件犯罪事實及證據，除證據部分補充「被告陳明正於本院
    準備程序及審理中之自白」外，其餘均引用檢察官起訴書之
    記載（如附件）。
二、新舊法比較：
    按行為後法律有變更者，適用行為時之法律。但行為後之法
    律有利於行為人者，適用最有利於行為人之法律，刑法第2
    條第1項定有明文。查被告陳明正行為後，刑法第185條之3
    規定於民國111年1月28日修正公布，並於同年月30日生效施
    行，而修正前刑法第185條之3第1項第1款原規定：「駕駛動
    力交通工具而吐氣所含酒精濃度達每公升0.25毫克或血液中
    酒精濃度達百分之0.05以上者，處2年以下有期徒刑，得併
    科20萬元以下罰金」，修正後刑法第185條之3第1項第1款則
    規定：「駕駛動力交通工具而吐氣所含酒精濃度達每公升0.
    25毫克或血液中酒精濃度達百分之0.05以上者，處3年以下
    有期徒刑，得併科30萬元以下罰金」。是比較新舊法之結果
    ，修正後刑法第185條之3第1款規定雖未更動該罪之構成要
    件及得科處之法定刑種，然已將有期徒刑、罰金之刑度均予
    提高，應以修正前刑法第185條之3第1項第1款規定對被告較
    為有利。依刑法第2條第1項前段規定，自應適用被告行為時
    即修正前刑法第185條之3第1項第1款之規定處斷。 
三、論罪科刑：
(一)核被告所為，係犯修正前刑法第185條之3第1項第1款不能安
    全駕駛動力交通工具罪。
(二)又被告前因公共危險案件，經本院以109年度桃交簡字第152
    7號判決判處有期徒刑3月確定；又因公共危險案件，經本院
    以109年度桃交簡字第2853號判決判處有期徒刑2月確定，上
    開2罪並經本院以109年度聲字第4438號裁定應執行有期徒刑
    4月確定，於110年1月26日易科罰金執行完畢，其於徒刑執
    行完畢後5年內故意再犯本件有期徒刑以上之罪，此經檢察
    官於本院審理時具體明確指出，並說明與本案構成累犯關聯
    性，以及敘明加重其刑之理由，又經本院就此部分使被告陳
    述意見，被告表示沒有意見在案（詳本院111年7月19日簡式
    審判筆錄第3頁），並有臺灣高等法院被告前案紀錄表附卷
    可參，是堪認本件被告業已構成累犯，再參照司法院大法官
    釋字第775號解釋意旨，及審酌檢察官敘明加重其刑之理由
    ，被告前已有公共危險犯行，再為本件公共危險之犯行，足
    顯被告對刑之執行仍不知悔改，其前對刑罰之反應力亦屬薄
    弱，此次加重最低本刑，對其人身自由所為之限制自無過苛
    之侵害，是認就其為本件公共危險犯行，應依刑法第47條第
    1項規定加重其刑。　　
(三)爰審酌被告縱扣除前已論及累犯部分之前科，仍有多次酒後
    駕車之公共危險犯行，經法院判決確定之素行，竟仍不知自
    律己行，再次（已為第4次）於飲酒後猶騎乘重型機車行駛
    於公眾往來之道路，危及道路交通安全，且缺乏尊重其他用
    路人生命、財產安全之觀念，為警測得其吐氣所含酒精濃度
    高達每公升0.74毫克，所為實不足取，兼衡被告其素行、自
    陳需扶養年邁的父親、一個10歲的小孩、及其國中畢業之教
    育程度、貧寒之家庭經濟狀況，暨其犯後坦承犯行之態度等
    一切情狀，量處如主文所示之刑，並諭知易科罰金之折算標
    準，以示懲儆。　
據上論斷，應依刑事訴訟法第273條之1第1項、第299條第1項前
段、第310條之2、第454條第2項，判決如主文。
本案經檢察官劉文瀚提起公訴，檢察官林欣怡到庭執行職務。
中　　華　　民　　國　　111 　年　　8 　　月　　19　　日
                    刑事審查庭    法　官　林慈雁
以上正本證明與原本無異。
如不服本判決應於收受判決後20日內向本院提出上訴書狀，並應
敘述具體理由。其未敘述上訴理由者，應於上訴期間屆滿後20日
內向本院補提理由書(均須按他造當事人之人數附繕本)「切勿逕
送上級法院」。
                                  書記官　吳秉翰
中　　華　　民　　國　　111 　年　　8 　　月　　21　　日
修正前中華民國刑法第185條之3
駕駛動力交通工具而有下列情形之一者，處2年以下有期徒刑，
得併科20萬元以下罰金：
一、吐氣所含酒精濃度達每公升零點二五毫克或血液中酒精濃度
    達百分之零點零五以上。
二、有前款以外之其他情事足認服用酒類或其他相類之物，致不
    能安全駕駛。
三、服用毒品、麻醉藥品或其他相類之物，致不能安全駕駛。因
    而致人於死者，處3年以上10年以下有期徒刑；致重傷者，
    處1年以上7年以下有期徒刑。
曾犯本條或陸海空軍刑法第54條之罪，經有罪判決確定或經緩起
訴處分確定，於5年內再犯第一項之罪因而致人於死者，處無期
徒刑或5年以上有期徒刑；致重傷者，處3年以上10年以下有期徒
刑。

附件：
臺灣桃園地方檢察署檢察官起訴書
111年度偵字第5233號
　　被　　　告　陳明正　男　42歲（民國00年0月00日生）
　　　　　　　　　　　　住雲林縣○○鄉○○00○0號
　　　　　　　　　　　　居桃園市○○區○○○街00號3樓
　　　　　　　　　　　　國民身分證統一編號：Z000000000號
上列被告因公共危險案件，已經偵查終結，認應提起公訴，茲將
犯罪事實及證據並所犯法條分敘如下：
　　　　犯罪事實
一、陳明正前因公共危險案件，經臺灣桃園地方法院以109年度
    桃交簡字第2853號判決判處有期徒刑2月確定，又因公共危
    險案件，經同院以109年度桃交簡字第1527號判決判處有期
    徒刑3月確定，上開2罪並經同院以109年度聲字第4438號裁
    定應執行有期徒刑4月確定，於民國110年1月26日易科罰金
    執行完畢。陳明正於110年12月8日9時至12時許，在新北市
    鶯歌區某工地飲用酒類後，明知吐氣所含酒精濃度達每公升
    0.25毫克以上不得駕駛動力交通工具，仍基於酒後駕駛動力
    交通工具之犯意，於同日18時許，騎乘車牌號碼000-000號
    普通重型機車上路。嗣於同日18時45分許，在桃園市龜山區
    茶專路與幸美九街交岔路口，因為警攔查，並於該時52分許
    ，當場測得其吐氣酒精濃度每公升0.74毫克。
二、案經桃園市政府警察局龜山分局報告偵辦。
　　　　證據並所犯法條
一、證據清單及待證事實：
編號 證據名稱 待證事實 1 被告陳明正於警詢及偵查中之自白 全部犯罪事實。 2 車輛詳細資料報表、桃園市政府警察局舉發違反道路交通管理事件通知單及酒精濃度檢測單 全部犯罪事實。 
二、按行為後法律有變更者，適用行為時之法律，但行為後之法
    律有利於行為人者，適用最有利於行為人之法律，刑法第2
    條第1項定有明文。經查，本案被告行為後，刑法第185條之
    3業於111年1月28日經總統公布修正，並自同年月30日起生
    效。修正前之刑法第185條之3第1項規定：「駕駛動力交通
    工具而有下列情形之一者，處二年以下有期徒刑，得併科二
    十萬元以下罰金：一、吐氣所含酒精濃度達每公升零點二五
    毫克或血液中酒精濃度達百分之零點零五以上。二、有前款
    以外之其他情事足認服用酒類或其他相類之物，致不能安全
    駕駛。三、服用毒品、麻醉藥品或其他相類之物，致不能安
    全駕駛。」，修正後之條文則為：「駕駛動力交通工具而有
    下列情形之一者，處三年以下有期徒刑，得併科三十萬元以
    下罰金：一、吐氣所含酒精濃度達每公升零點二五毫克或血
    液中酒精濃度達百分之零點零五以上。二、有前款以外之其
    他情事足認服用酒類或其他相類之物，致不能安全駕駛。三
    、服用毒品、麻醉藥品或其他相類之物，致不能安全駕駛。
    經比較新舊法，新法法定刑由修正前之「二年以下有期徒刑
    ，得併科二十萬元以下罰金」，修正為「三年以下有期徒刑
    ，得併科三十萬元以下罰金」，可見修正後之規定並未較有
    利於被告，故依刑法第2條第1項前段之規定，應適用修正前
    刑法第185條第1項第1款規定予以論處。是核被告所為，係
    犯修正前刑法第185條之3第1項第1款之公共危險罪嫌。又查
    被告前有如犯罪事實欄所載之論罪科刑及執行情形，有本署
    刑案資料查註紀錄表1份附卷可憑，其於徒刑執行完畢5年內
    ，故意再犯本件有期徒刑以上之罪，為累犯，請參照司法院
    大法官解釋釋字第775號解釋意旨及刑法第47條之規定，審
    酌依累犯之規定加重其刑。末請審酌被告多次酒醉駕駛公共
    危險案件，猶再犯本件，顯見其毫無悔意，請從重量刑，以
    示懲儆。
三、依刑事訴訟法第251條第1項提起公訴。
　　此　致
臺灣桃園地方法院
中　　華　　民　　國　 111　　年　　4 　　月　　22　　日
　　　　　　　　　　　　　　　檢　察　官  劉 文 瀚
本件證明與原本無異
中　　華　　民　　國　 111　　年　　5 　　月　　8 　　日
                              書  記  官  陳 均 凱
所犯法條　　
修正前中華民國刑法第185條之3
駕駛動力交通工具而有下列情形之一者，處2年以下有期徒刑，
得併科20萬元以下罰金：
一、吐氣所含酒精濃度達每公升零點二五毫克或血液中酒精濃度
    達百分之零點零五以上。
二、有前款以外之其他情事足認服用酒類或其他相類之物，致不
    能安全駕駛。
三、服用毒品、麻醉藥品或其他相類之物，致不能安全駕駛。
因而致人於死者，處3年以上10年以下有期徒刑；致重傷者，處1
年以上7年以下有期徒刑。